【裁判字號】    98,易,1292
【裁判日期】    980824
【裁判案由】    竊盜等
【裁判全文】
臺灣桃園地方法院刑事判決              98年度易字第1292號
公  訴  人  臺灣桃園地方法院檢察署檢察官
被      告  乙○○原名鍾仁貴.
            甲○○
上列被告因竊盜等案件，經檢察官提起公訴（98年度偵字第1816
4 號、98年度偵字第21141 號）及移送併案審理（99年度偵字第
14364 號），本院決如下：
    主  文
乙○○共同意圖為自己不法之所有，而侵占對於業務上所持有之
物，處有期徒刑貳年拾月。扣案之新臺幣玖萬伍仟元沒收。又共
同未指定犯人，而向該管公務員誣告犯罪，處有期徒刑陸月。應
執行有期徒刑參年貳月，扣案之新臺幣玖萬伍仟元沒收。
甲○○共同意圖為自己不法之所有，而侵占對於業務上所持有之
物，處有期徒刑拾月。扣案之新臺幣玖萬伍仟元沒收。又共同未
指定犯人，而向該管公務員誣告犯罪，處有期徒刑肆月。應執行
有期徒刑壹年，扣案之新臺幣玖萬伍仟元沒收。
    事  實
一、甲○○於民國98年4 月15日與址設於新竹市○○路○ 段17號
    之天晟運輸股份有限公司（下稱天晟公司）簽訂臨時性聘僱
    契約書，約定自98年4 月13日起至98年10月12日止，受雇於
    天晟公司擔任臨時司機，並由天晟公司依其與於址設新竹市
    ○○○街12號之「五崧捷運股份有限公司」（下稱五崧公司
    ）間於98年1 月1 日所簽訂之運輸服務合約書，派至五崧公
    司擔任貨車司機工作，負責五崧公司承包客戶貨物之運送，
    為從事業務之人。詎乙○○與真實姓名年籍不詳之成年男子
    3 人（其中兩人綽號分別為「傑哥」、「阿義」）知悉甲○
    ○擔任五崧公司之貨車司機，有機會載運「瑞晶電子股份有
    限公司」（下稱瑞晶公司）未經切割之DRAN- 動態隨機存取
    記憶體之12吋晶圓半成品，竟與甲○○共同基於意圖為自己
    不法之所有，以變易持有瑞晶公司貨物為所有之意思，予以
    侵占入己之犯意聯絡，由乙○○交付以羅振維名義申用之門
    號為0000000000號之手機1 支予甲○○使用，俾供甲○○與
    乙○○使用之以某外勞名義申用之門號0000000000號之手機
    連絡，以回報甲○○運送瑞晶公司貨物之時間及路線，並由
    甲○○事先帶乙○○與上開真實姓名年籍不詳之成年男子中
    除「傑哥」外之2 人（下稱「阿義」與某不詳男子）駕車勘
    察甲○○曾為瑞晶公司運貨之運送路線，甲○○並經由乙○
    ○安排與「傑哥」見面4 、5 次，每次「傑哥」均向甲○○
    詢問其向何公司載運貨物、貨物型號及行經路線，「傑哥」
    並因本件行動先行交付新臺幣〈下同〉100,000 元予乙○○
    ，以為前金，並約定事成後，乙○○可自變賣贓款中分得1
    成，甲○○則可分得一大紅包，鍾承恩並將上開100,000 元
    中之5,000 元交予真實姓名年籍不詳而綽號「大頭」之人（
    尚無證據足認具有犯意聯絡及行為分擔），為本件行動所須
    使用之車輛加油。嗣甲○○於98年8 月3 日得悉其翌日上午
    將駕駛車號630-HD號營業大貨車，運送貨物至瑞晶公司，遂
    以上開門號0000000000號之手機與乙○○使用之門號000000
    0000號聯繫。嗣甲○○於98年8 月4 日上午11時17分許將貨
    物運抵瑞晶公司，並於同日上午11時28分許完成交貨後，回
    報五崧公司臺中調度站，經該站安排，指派甲○○於同日下
    午1 時另提領瑞晶公司之貨物運往桃園縣蘆竹鄉永儲貨運站
    ，甲○○乃再以上開門號0000000000號之手機與乙○○使用
    之門號0000000000號手機聯繫，乙○○告以將於98年8 月4
    日在運送路線之某路旁等候。乙○○乃連絡「阿義」與某不
    詳男子等人，並於98年8 月4 日中午12時59分許駕駛自小客
    車抵達臺中縣后里鎮○○路465 之3 號之「千友工業社」對
    面路旁空地等候，隨後「阿義」與某不詳男子則於同日下午
    1 時1 分許駕駛自小貨車亦抵達「千友工業社」對面路旁空
    地等候。甲○○則於瑞晶公司裝貨完畢後出發，並於當日下
    午1 時33分許以上開手機通知乙○○，乙○○即於同日下午
    1 時35分許自所停路邊樹蔭下走至路邊等待，待看見甲○○
    所駕駛之上開營業大貨車於98年8 月4 日下午1 時36分許，
    行經「千友工業社」對面路邊時，即向甲○○招手，甲○○
    乃於同日下午1 時36分44秒將該營業大貨車於路邊空地停妥
    後，旋即於同日下午1 時36分54秒將上開營業大貨車車廂後
    門打開，甲○○並戴上鍾承恩所準備之手套、穿上新鞋，手
    持美工刀，爬上該大貨車車廂內，將車內之未經切割之DRAN
    動態隨機存取記憶體之12吋晶圓半成品59箱，共計535 片（
    價值17,065,730元），逐一搬至車廂門口交予乙○○、「阿
    義」及某不詳男子，共同搬上「阿義」及某不詳男子所駕駛
    之自小貨車之車上，而將上開晶圓半成品易持有為所有予以
    侵占入己，甲○○即於同日下午1 時41分許將上開營業大貨
    車車廂後門關上並上鎖，而於同日下午1 時42分47秒駕駛上
    開營業大貨車離開現場，「阿義」及某不詳男子則於同日下
    午1 時43分9 秒、乙○○於同日下午1 時43分28秒，分別駕
    駛上開自小貨車、自小客車往不同方向離開現場，並由「阿
    義」駕駛載有竊得晶圓之自小貨車前往基隆港，乙○○則駕
    駛自小客車前往新竹縣芎林某餐廳等候「傑哥」。甲○○並
    與乙○○事前謀議，因恐其等將瑞晶公司之貨物侵占入己行
    為曝光，明知上開瑞晶公司之晶圓並未失竊，竟基於意圖使
    不特定人受刑事處分之犯意聯絡，議定由甲○○偽以無上開
    侵占情事發生，事後繼續駕駛車號630-HD號營大貨車前往桃
    園縣蘆竹鄉，途中再將該大貨車駛至某加油站附近停放，並
    預計由乙○○安排人手破壞甲○○所駕駛之大貨車之鎖頭，
    再由甲○○向警方報案遭竊。惟甲○○將該大貨車依議停放
    於桃園縣中壢市○○路之天祥加油站附近後，乙○○並未派
    人前去破壞該大貨車之鎖頭，經甲○○2 次打公共電話予乙
    ○○上開手機連絡後，乙○○告以自行處理鎖頭問題，甲○
    ○乃將鎖頭打開丟棄於該加油站附近，而於98年8 月4 日晚
    間8 時5 分許，前往桃園縣政府警察局中壢分局興國派出所
    ，向值班員警謊報所載運之晶圓失竊，而未指定犯人誣告他
    人涉犯竊盜罪。嗣為警發覺案情有異，始循線查悉上情。
二、案經桃園縣政府警察局中壢分局報告臺灣桃園地方法院檢察
    署檢察官偵查起訴及移送併案審理。
    理  由
一、按被告以外之人於審判外之言詞或書面陳述，除法律有規定
    者外，不得作為證據。另被告以外之人於審判外之陳述，經
    當事人於審判程序同意作為證據，法院審酌該言詞陳述或書
    面陳述作成時之情況，認為適當者，亦得為證據。當事人、
    代理人或辯護人於法院調查證據時，知有第159 條第1 項不
    得為證據之情形，而未於言詞辯論終結前聲明異議者，視為
    有前項之同意，刑事訴訟法第159 條第1 項、第159 條之5
    分別定有明文。經查，證人陳香君、呂文彬、羅振維於警詢
    及偵查中之陳述，均屬被告以外之人在審判外之陳述而屬傳
    聞證據，且不符刑事訴訟法第159 條之3 之規定，惟檢察官
    及被告對於上開傳聞證據，均未於本案言詞辯論終結前聲明
    異議，本院審酌上開證人於警詢、偵查中之陳述係就親身經
    歷之事實所為，其陳述作成時之情況，核無違法取證之瑕疵
    ，且採為證據並無不適當之情形，自得為證據。另本判決所
    引用之其他非供述證據資料，均經依法踐行調查證據程序，
    被告對於證據能力亦未爭執，本院審酌證據資料製作時之情
    況，均無違法不當及證明力明顯過低之瑕疵，亦查無依法應
    予排除其證據能力之情形，認以之作為證據應屬適當，故皆
    亦有證據能力。
二、訊據被告甲○○固坦承有於上開時地共同侵占瑞晶公司晶圓
    之事實，並有向桃園縣政府警察局中壢分局興國派出所值班
    員警謊報所載運之晶圓失竊之犯行，惟辯稱：案發當天渠打
    電話向鍾承恩借錢，鍾承恩拿錢到千友工業社對面路邊空地
    給渠，鍾承恩看到渠車上的貨，就要把貨搬走，並教渠要向
    警方謊報失竊，就沒事了等語；訊據被告鍾承恩固於警詢及
    偵查中坦承上開共同侵占瑞晶公司晶圓及共同誣告之犯行，
    惟嗣於本院審理中則矢口否認有何共同侵占上開瑞晶公司晶
    圓之犯行，且未教導鍾承恩要向警方謊報失竊，並辯稱：案
    發當天甲○○要向渠借錢，渠係接到甲○○電話通知渠到上
    開千友工業社對面路邊空地，渠是應甲○○要求，幫忙將上
    開瑞晶公司之晶圓搬到上開小貨車上，渠不知道甲○○等人
    是要偷東西，渠也未叫甲○○去報案等語。經查：
  (一)被告甲○○於98年4 月13日起擔任五崧公司桃園運輸課之司
    機，並由五崧公司指派於98年8 月4 日上午8 時40分至南崁
    世聯物流提貨於當日11時17分運抵瑞晶公司交貨後，經五崧
    公司臺中調度站指派，於當日下午1 時在瑞晶公司提貨運送
    至桃園永儲貨運站乙節，業據證人即五崧公司桃園運輸課課
    長呂文彬證述在卷（見臺灣桃園地方法院檢察署98年度偵字
    第18164 號卷《下稱偵卷》第14至15頁、第103 頁、第104
    頁），並有上開被告甲○○所駕駛車號630-HD號營業大貨車
    之行車紀錄表及出車派車表在卷可稽（見偵卷第23至29頁、
    第113 頁），且為被告甲○○所坦認（見偵卷第57頁、第77
    頁、臺灣桃園地方法院檢察署98年度偵字第21141 號卷《下
    稱98偵字21141 卷》第22頁），首堪認定。又被告甲○○係
    實際受雇於五崧公司擔任司機，並由五崧公司所指揮調派，
    然其勞雇關係之法律關係，則由被告甲○○於98年4 月15日
    與天晟公司簽訂臨時性聘僱契約書，約定自98年4 月13日起
    至98年10月12日止，受雇於天晟公司擔任臨時司機，並由天
    晟公司派至五崧公司擔任貨車司機工作，負責五崧公司承包
    客戶貨物之運送，此有被告甲○○與天晟公司於98年4 月15
    日簽定之臨時性聘僱契約書、天晟公司與五崧公司於98年1
    月1 日所簽訂之運輸服務合約書各1 紙在卷（見本院卷第29
    頁至第29頁背面、第26至28頁），並有勞保局電子閘門作業
    查明之被告甲○○為被保險人之投保查詢資料在卷（見本院
    卷第31頁至第31頁背面），可資認定，則被告甲○○就上開
    瑞晶公司晶圓之運送，乃係為五崧公司運送瑞晶公司之上開
    晶圓，為從事業務之人，且係為五崧公司而占有上開瑞晶公
    司所有之晶圓之事實，亦堪認定。
  (二)次查，被告甲○○於98年8 月3 日得悉其翌日上午將駕駛車
    號630-HD號營業大貨車，運送貨物至瑞晶公司，遂以上開門
    號0000000000號之手機與乙○○使用之門號0000000000號聯
    繫，告知乙○○此一訊息，嗣甲○○於98年8 月4 日上午11
    時17分許將貨物運抵瑞晶公司，並於同日上午11時28分許完
    成交貨後，回報五崧公司臺中調度站，經該站安排，指派甲
    ○○於同日下午1 時另提領瑞晶公司之貨物運往桃園縣蘆竹
    鄉永儲貨運站，甲○○乃再以上開門號0000000000號之手機
    與乙○○使用之門號0000000000號手機聯繫，乙○○告以將
    於98年8 月4 日駕駛自小客車、自小貨車在運送路線之某路
    旁等候乙節，業據被告甲○○供述在卷（見偵卷第77頁、第
    78 頁 ），核與渠所使用之門號0000000000號之手機與乙○
    ○使用之門號0000000000號手機之通聯紀錄於98年8 月3 日
    有密集通聯紀錄及於98年8 月4 日上午8 時54分、11時06分
    及11 時40 分之通聯紀錄相符（見偵卷第31至32頁、第37頁
    ），亦與被告鍾承恩供稱門號0000000000號手機為渠所使用
    ，甲○○於98年8 月3 日有聯絡渠說要去瑞晶公司下貨，且
    於瑞晶公司下貨後並有聯絡渠說他要領貨，渠向甲○○說要
    在甲○○上高速公路的路邊等他等語相符（見偵卷第46頁、
    第85頁），亦堪認定。
  (三)又經乙○○連絡後，鍾承恩與「阿義」與某不詳男子等人於
    98年8 月4 日中午12時59分許、下午1 時1 分許分別駕駛自
    小客車、自小貨車抵達臺中縣后里鎮○○路465 之3 號之「
    千友工業社」對面路旁空地等候，甲○○自瑞晶公司裝貨出
    發後以手機通知乙○○，乙○○即於同日下午1 時35分許自
    所停路邊樹蔭下走至路邊，並招手示意並指示甲○○停妥上
    開營業大貨車，甲○○旋將車廂後門打開，戴上鍾承恩所準
    備之手套、穿上新鞋，手持美工刀，爬上該大貨車車廂內，
    將車內之未經切割之DRAN動態隨機存取記憶體之12吋晶圓半
    成品59箱共計535 片（價值17,065,730元），與乙○○、「
    阿義」及某不詳男子，共同搬上「阿義」及某不詳男子所駕
    駛之自小貨車後，甲○○即將車廂後門關上並上鎖，而於同
    日下午1 時42分47秒駕駛上開營業大貨車離開現場，「阿義
    」及某不詳男子則於同日下午1 時43分9 秒、乙○○於同日
    下午1 時43分28秒，分別駕駛上開自小貨車、自小客車往不
    同方向離開現場之事實，業據被告甲○○供述在卷（見偵卷
    第57至59頁），且與被告鍾承恩供稱渠開紅色自小客車到豐
    原幫忙搬貨，當時有大貨車靠近，渠向其招手後，大貨車就
    停下來，後車廂門打開後渠就跳上車下貨，其他人就在底下
    搬，渠當時戴帽子、圍毛巾，怕流汗滴下來被採到DNA ，渠
    當時有拿手套、新鞋、美工刀給甲○○使用，當時是跟另外
    二名男子一同作案，渠開小客車，「阿義」開小貨車等語相
    符（見偵卷第46頁、第47頁），並有甲○○所使用之門號00
    00000000號之手機與乙○○使用之門號0000000000號手機之
    通聯紀錄於98年8 月4 日下午1 時33分許之通聯紀錄在卷（
    見偵卷第37頁），且有卷附之「千友工業社」之監視錄影光
    碟及該光碟之勘驗筆錄、擷取畫面影像列印照片32幀在卷可
    稽（見偵卷卷末所附存放袋、本院卷第85至88頁、第89至10
    5 頁），而上開瑞晶公司因而短少之12吋晶圓，其價值為17
    ,065,730元，亦有瑞晶公司99年7 月15日(99)瑞晶字第9900
    84號函檢附補稅進口報單在卷（見本院卷第74至77頁），此
    部分之事實，應堪認定。
  (四)又乙○○與「傑哥」、「阿義」及另一名不詳姓名之成年男
    子，於知悉甲○○擔任五崧公司之貨車司機，有機會載運瑞
    晶公司之DRAN動態隨機存取記憶體之12吋晶圓半成品，竟共
    同謀議將該甲○○所運送之瑞晶公司貨物據為已有，先由乙
    ○○交付以羅振維名義申用之門號為0000000000號之手機1
    支予甲○○以供本件行動聯絡使用，並由甲○○事前回報渠
    運送瑞晶公司貨物之時間及路線，且事先帶乙○○、「阿義
    」與某不詳男子，駕車勘察運送路線，乙○○並安排甲○○
    與「傑哥」見面4 、5 次，每次「傑哥」均向甲○○詢問其
    向何公司載運貨物、貨物型號及行經路線，「傑哥」並因本
    件行動先行交付100,000 元予乙○○，以為前金，並約定事
    成後，乙○○可自變賣贓款中分得1 成，甲○○則可分得一
    大紅包，而鍾承恩並將上開100,000 元中之5,000 元交予真
    實姓名年籍不詳而綽號「大頭」之人，為本件行動所須使用
    之車輛加油乙節，業據被告甲○○坦承在卷（見偵卷第61至
    62 頁 、第78頁、第79頁），且據被告鍾承恩供稱：本件竊
    取上開瑞晶公司晶元是「傑哥」、「阿義」在98年7 月至8
    月4 日間某日，在桃園市○○路、建國路口的公園所提議，
    他們兩人都會跟渠聯絡，是渠介紹甲○○與「傑哥」認識，
    「傑哥」說最後會分渠一成的報酬，渠有向甲○○詢問並討
    論去瑞晶公司領貨的路線，並因渠沒去過路不熟，而與甲○
    ○實際走一次，並問甲○○是否為相同路線；「阿義」要渠
    搬五崧公司的貨，給渠生活費100,000 元，渠給綽號「大頭
    」的人5,000 元加油等語（見偵卷第83至85頁），應堪認定
    。而被告甲○○及鍾承恩等人將上開瑞晶公司晶圓搬至「阿
    義」駕駛之小貨車車上後，即由「阿義」載往基隆港，乙○
    ○則駕駛自小客車前往新竹縣芎林某餐廳等候「傑哥」，「
    傑哥」叫乙○○回去等乙情，業據被告鍾承恩供述在卷（見
    偵卷第85至86頁），亦堪認定。
  (五)又被告甲○○並與乙○○因恐其等上開侵占瑞晶公司之貨物
    之犯行曝光，明知上開瑞晶公司之晶圓並未失竊，事前謀議
    ，議定由甲○○於事後繼續駕駛車號630-HD號營大貨車前往
    桃園縣蘆竹鄉，途中再將該大貨車駛至某加油站附近停放，
    並預計由乙○○安排人手破壞甲○○所駕駛之大貨車之鎖頭
    後，再由甲○○向警方報案遭竊，惟甲○○將該大貨車依議
    停放於桃園縣中壢市○○路天祥加油站附近後，乙○○並未
    派人前去破壞該大貨車之鎖頭，經甲○○2 次打公共電話予
    乙○○上開手機連絡後，乙○○告以自行處理鎖頭問題，甲
    ○○乃將鎖頭打開丟棄於該加油站附近，而於98年8 月4日
    晚間8 時5 分許，前往桃園縣政府警察局中壢分局興國派出
    所，向值班員警謊報所載運之晶圓失竊，亦據被告甲○○供
    述在卷（見偵卷第59至60頁），且據被告鍾承恩供稱：誣告
    部分是我們討論過的，甲○○問渠是否需求報警，渠說不報
    警甲○○回去一定沒辦法過關等語在卷（見偵卷第87頁），
    復有被告甲○○於桃園縣政府警察局中壢分局興國派出所報
    案，自98年8 月4 日下午8 時50分起至下午10時05分止，所
    製作之調查筆錄在卷可按（見偵卷第8 至10頁），並有天祥
    加油站附近公共電話與被告鍾承恩使用之門號0000000000號
    手機之通聯紀錄在卷（見偵卷第30頁），此部分之犯行亦堪
    認定。
  (六)被告鍾承恩上開事實欄所載之犯行，業據共同被告甲○○於
    本院審理中，以證人身分結證在卷（見本院卷第49頁背面至
    第53頁背面），核與被告鍾承恩前於警詢及偵查中之供述，
    大致相符，應堪認定。
  (七)至被告甲○○辯稱從未與被告鍾承恩、「傑哥」、「阿義」
    等人謀議竊取（註：應係侵占）本件瑞晶公司之晶圓，事後
    渠問鍾承恩貨物短少怎麼辦，鍾承恩說報警就好了，渠就照
    辦等語（見本院卷第59頁、第59頁背面），又以證人身分證
    稱：因渠曾向鍾承恩借錢，案發當日鍾承恩說若渠不將車上
    貨物搬下來，要對渠家人不利，渠因為害怕而犯本案等語（
    見本院卷第50頁背面）；惟查，被告甲○○既於本件運送貨
    物至瑞晶公司前，既已帶同鍾承恩等人勘察過運送路線，復
    於知悉本件將運輸貨物至瑞晶公司時，即通知鍾承恩，又於
    知悉要自瑞晶領貨運至永儲貨運站時，又立即通報鍾承恩，
    復聽從鍾承恩之指示，在上開「千友工業社」對面路旁停車
    ，將上開晶圓取出交予鍾承恩、「阿義」等人，顯見渠自路
    線規劃之初即已參與討論，並依鍾承恩之指示，依序完成指
    示之行為，足見渠與鍾承恩、「阿義」等人有本件侵占瑞晶
    公司上開晶圓之犯意聯絡，而難委為不知鍾承恩、「阿義」
    等人之謀議；且觀之卷附「千友工業社」監視錄影光碟顯示
    被告甲○○於將該營業大貨車停妥於「千友工業社」對面路
    旁空地後，甲○○即下車、開後車廂門鎖、至該大貨車右側
    戴手套、換鞋、上車搬貨，而貨搬好後即關門上鎖，開車離
    去，其間並無間斷之充裕時間可供其與鍾承恩討論貨物短少
    之問題，錄影內容亦無顯示有被告二人討論、對話之情節出
    現，是以本件將上開晶圓侵占後，甲○○所載運貨物短少應
    如何處理之問題，在渠等下手搬運之前，業經討論決定，此
    節亦據被告鍾承恩供述情節相符（見偵卷第87頁），是以被
    告甲○○並非因鍾承恩之教唆而報警之事實，應堪認定，被
    告甲○○所辯並無可採。
  (八)至被告鍾承恩於本院審理中始辯稱：渠在警詢及偵查中檢察
    官訊問時所為陳述，均屬不實，渠固有在案發時地幫忙搬出
    貨物至小貨車上，但僅一開始不知情時有搬一、兩分鐘，當
    時圍毛巾是因為天氣熱，渠沒有叫甲○○去警察局謊報失竊
    ，提供給甲○○使用的手機是「傑哥」要渠拿給甲○○，案
    發當日貨搬完後，甲○○就將該手機交給渠，渠便交給「阿
    義」，扣案的95,000元都是渠所有，與本案無關，警詢中說
    是「傑哥」給的報酬之陳述，是警察叫渠這樣說的等語。惟
    查，被告鍾承恩在警詢及偵查中檢察官訊問時所為陳述，既
    無外力介入，被告鍾承恩亦未抗辯係有何遭強暴、脅迫等不
    正方法，致為警詢及偵查中之供述，是被告鍾承恩於警詢及
    偵查中之供述具備任意性乙節，應堪認定；又被告鍾承恩在
    警詢及偵查中供述，與證人甲○○之證述情節，乃有相符之
    部分，且有卷附行動電話、公共電話之通聯紀錄、行車紀錄
    、監視器錄影光碟足證渠上開涉犯本案之供述與事實相符，
    而具正確性，是以被告鍾承恩所辯，並無可採。
  (九)本件上開事實欄所載被告甲○○、鍾承恩共同涉犯業務侵占
    罪及未指定犯人之誣告罪之犯行，事證明確，應依法論科。
三、論罪科刑部分
  (一)按刑法上之竊盜罪，係以竊取他人所持有之物為成立要件，
    如對於自己持有之他人所有物，而為不法取得之行為，即應
    成立侵占罪。最高法院著有19年上字第1673號判例可參。查
    被告甲○○為五崧公司指派運送瑞晶公司上開晶圓之營業大
    貨車司機，負責運送瑞晶公司上開晶圓事宜，自屬從事業務
    之人，並因業務關係而持有上開晶圓半成品。其將瑞晶公司
    所有之上開晶圓，於運送途中，在「千友工業社」對面路旁
    空地，搬至「阿義」所駕駛之小貨車上，交予「阿義」等人
    ，自有為「阿義」等人不法所有之意圖，而被告鍾承恩固無
    保管所運送之上開瑞晶公司之五崧公司指派司機之身分，惟
    其與被告甲○○共同犯罪，依刑法第31條第1 項前段之規定
    ，仍以共犯論。核被告甲○○、鍾承恩上開事實欄所為，均
    係犯刑法第336 條第2 項之業務侵占罪及刑法第171 條第1
    項之未指定犯人誣告罪。至被告甲○○、鍾承恩上開所犯業
    務侵占罪部分之犯行，公訴意旨認係加重竊盜罪，尚有未洽
    ，且公訴意旨認被告鍾承恩教唆被告甲○○犯未指定犯人之
    誣告罪云云，亦有未合（理由亦見前述），惟其基本社會事
    實皆同一，本院自應變更其起訴法條。又被告甲○○、鍾承
    恩與「傑哥」、「阿義」及另一不詳男子就上開2 罪，具有
    犯意聯絡及行為分擔，應論以共同正犯。被告甲○○、鍾承
    恩所犯上開所犯業務侵占及誣告2 罪間，犯意各別，行為互
    殊，應予分論併罰。被告甲○○、鍾承恩就所犯誣告罪部分
    自白犯行，均應依刑法第172 條規定減輕其刑。
  (二)爰審酌被告甲○○、鍾承恩之犯罪動機、目的、手段、所生
    之危害，以及被告甲○○坦承犯行，顯有悔改之意，被告鍾
    承恩先於警詢、偵查部分坦承犯行，嗣於本院審理中飾詞圖
    卸，顯無悔意之犯後之態度等一切情狀，酌情分別量處如主
    文所示之刑，並各定其應執行之刑，以資懲儆。
  (三)扣案之現金95,000元為被告鍾承恩因犯本件共同業務侵占犯
    行，而自共犯「傑哥」處所收受之報酬之前金，為共同被告
    鍾承恩所有，係屬因犯罪所得之物，併依刑法第38條第1 項
    第3 款之規定，諭知沒收。至被告鍾承恩、甲○○持以侵占
    本件晶圓半成品所用之手套、新鞋及美工刀等物，既未扣案
    ，且乏證據足認尚屬存在，爰不另為沒收之諭知。
  (四)檢察官移送併案之部分（99年度偵字第14364 號）與本件被
    告甲○○所犯業務侵占犯行之部分，為相同事實之案件，附
    此敘明。
據上論斷，應依刑事訴訟法第299 條第1 項前段、第300 條，刑
法第28條、第31條第1 項前段、第336 條第2 項、第171 條第1
項、第172 條、第51條第5 款、第38條第1 項第3 款，刑法施行
法第1 條之1 第1 項、第2 項前段，判決如主文。
本案經檢察官李安蕣到庭執行職務。
中    華    民    國    98    年    8     月    24    日
          刑事第九庭    審判長  法  官  吳為平
                                法  官  蘇琬能
                                法  官  黃立昌
以上正本證明與原本無異。
如不服本判決應於收受判決後10日內向本院提出上訴書狀，並應
敘述具體理由。其未敘述上訴理由者，應於上訴期間屆滿後20日
內向本院補提理由書( 均須按他造當事人之人數附繕本) 「切勿
逕送上級法院」。
                                書記官  張懿昀
中    華    民    國    99    年    8     月    25    日
附錄本案論罪科刑依據之法條：
中華民國刑法第336條第2項（業務侵占罪）
對於業務上所持有之物，犯前條第一項之罪者，處六月以上五年
以下有期徒刑，得併科三千元以下罰金。
中華民國刑法第171條（未指定犯人誣告罪）
未指定犯人，而向該管公務員誣告犯罪者，處一年以下有期徒刑
、拘役或三百元以下罰金。
未指定犯人，而偽造、變造犯罪證據，或使用偽造、變造之犯罪
證據，致開始刑事訴訟程序者，亦同。

司法院資訊處製作；財團法人民間司法改革基金會備份。
